【裁判字號】    99,訴,429
【裁判日期】    990729
【裁判案由】    強盜等
【裁判全文】
臺灣彰化地方法院刑事判決               99年度訴字第429號
公  訴  人  臺灣彰化地方法院檢察署檢察官
被      告  甲○○
指定辯護人  本院公設辯護人戊○○
被      告  乙○○
            庚○○
上列被告等因強盜等案件，經檢察官提起公訴（99年度偵字第12
79號），本院判決如下：
    主  文
甲○○犯結夥攜帶兇器強盜未遂罪，處有期徒刑參年捌月。扣案
如附表一所示之物均沒收。
乙○○、庚○○均無罪。
    犯罪事實
一、甲○○為乙○○（業經本院以97年度訴字第3341號判決判處
    有期徒刑3 年7 月，並經臺灣高等法院臺中分院98年度上訴
    字第1126號判決駁回上訴後，再經最高法院以98年度台上字
    第6838號判決駁回上訴確定）之父、丙○○（業經本院以98
    年度訴字第1382號判決判處有期徒刑3 年8 月，並經臺灣高
    等法院臺中分院以98年度上訴字第2478號判決駁回上訴後、
    再經最高法院以99年度台上字第3980號判決駁回上訴確定）
    之兄。甲○○因曾將所飼養之鴿子委由丁○○載運至南部進
    行放飛訓練，而知悉丁○○係以受託代訓鴿子為業及其代訓
    方式，並將上情告知丙○○，丙○○認可向丁○○強盜鴿子
    藉以牟利，遂於民國97年7 月13或14日，向乙○○、庚○○
    （業經本院以97年度訴字第3341號判決判處有期徒刑3 年7
    月，再經臺灣高等法院臺中分院以98年度上訴字第1126號判
    決駁回上訴確定）提議強盜丁○○載運之鴿子，經乙○○、
    庚○○同意後，丙○○再將上情告知甲○○，甲○○亦同意
    後，其等即共同基於意圖為自己不法所有之犯意聯絡，計畫
    先由乙○○、丙○○、庚○○出面強盜丁○○受他人寄託代
    為訓練之鴿子，得手後交由甲○○保管，再由庚○○撥打電
    話向丁○○勒索贖款。謀議既定，丙○○即持其以不詳方式
    所取得車號DX-9957 號之車牌2 面（該車牌係林讌嘉所有，
    於97年7 月17日12時許，在彰化縣彰化市○○街280 號旁發
    現失竊），換裝於其所使用之自用小客車上，再於97年7 月
    16 日 凌晨，駕駛該小客車搭載乙○○及庚○○2 人，欲跟
    蹤丁○○所駕駛之「長慶」鴿車，甲○○則另行駕車南下，
    且以其所有門號0000000000號行動電話，與丙○○所有門號
    0000000000號，及庚○○所有門號0000000000號之行動電話
    保持聯絡，準備事成後接手保管其等強盜取得之鴿子。然丙○○等人誤認己○○所駕駛之「長億」鴿車係丁○○之「長
    慶」鴿車，而沿途跟蹤尾隨己○○。嗣於97年7 月16日5 時
    20分許，行至彰化縣鹿港鎮臺61線快速道路175 公里引道東
    邊500 公尺處，己○○停車欲放飛鴿子時，丙○○亦隨之停
    車，並留在車上負責接應，由庚○○及乙○○共同下車，庚○○並手持丙○○所交付如附表一編號一所示無殺傷力惟其
    槍管係以金屬製成，質地堅硬，可持之敲打攻擊人體，客觀
    上足供作為兇器使用之玩具手槍1 枝，恫嚇己○○應交出2
    、300 隻鴿子，並指示乙○○至車上拿網子下來並在旁守候
    ，己○○告以鴿籠內鴿子不到百隻，庚○○則續嚇稱：鴿籠
    打開等語，己○○因見庚○○所持之手槍極似真槍，而不能
    抗拒，乃打開鴿籠，並隨手抓取1 隻無腳環之鴿子交給庚○○，其餘鴿子均四散而飛，惟此際王輝暉已查覺己○○所駕
    駛之鴿車並非丁○○之「長慶」鴿車，乃基於自己意思，於
    庚○○將鴿子置於其等實力支配下之前，即告知庚○○當場
    將鴿子放飛，而中止強盜己○○所載運之鴿子未遂。
二、嗣因甲○○、丙○○、乙○○、庚○○、高定清於97年7 月
    20日另行起意對丁○○犯強盜及恐嚇取財犯行（均經判決確
    定），為警於97年8 月26日19時30分許持本院核發之搜索票
    至彰化縣彰化市○○路403 號搜索，當場查獲庚○○，並扣
    得供本案犯罪所用之如附表一編號三所示之物及與本案無關
    之如附表二編號八所示之物；於同月27日上午10時30分許，
    持臺灣彰化地方法院檢察署檢察官核發之拘票至臺北縣三峽
    鎮○○路98巷156 弄27之1 號鴿舍，拘獲甲○○，並扣得供
    本案犯罪所用之如附表一編號一、二所示之物及與本案無關
    如附表二編號一至五、七所示之物；於97年8 月27日下午2
    時30分許，經警持臺灣彰化地方法院檢察署檢察官核發之拘
    票至宜蘭縣頭城鎮○○里○○路○ 段187 號，拘獲高定清，
    並扣得與本案無關之如附表二編號六所示之物。
三、案經臺灣彰化地方法院檢察署檢察官自動檢舉簽分後偵查起
    訴。
    理  由
壹、有罪部分
一、證據能力部分：
（一）按被告以外之人於審判外之言詞或書面陳述，除法律有規
      定者外，不得作為證據；被告以外之人於審判外向法官所
      為之陳述，得為證據，刑事訴訟法第159 條第1 項、第15
      9條之1第1 項分別定有明文。查證人己○○、庚○○、乙○○於本院97年度訴字第3341號（下稱本院另案）審理時
      向承審法官所為證述，雖係被告以外之人於審判外之言詞
      陳述，為傳聞證據，然其等於本院另案審理時向法官所為
      證述，既經具結，依刑事訴訟法第159 條之1 第1 項規定
      ，認上開證人於本院另案審理時之證述，得採為認定本件
      犯罪事實所憑之證據。
（二）按被告以外之人於偵查中向檢察官所為陳述，除顯有不可
      信之情況者外，得為證據，刑事訴訟法第159 條之1 第2
      項定有明文。偵查中對被告以外之人（包括證人、鑑定人
      、告訴人、被害人及共同被告等）所為之偵查筆錄，或被
      告以外之人向檢察官所提之書面陳述，性質上均屬傳聞證
      據。惟現階段刑事訴訟法規定檢察官代表國家偵查犯罪、
      實施公訴，依法其有訊問被告、證人及鑑定人之權，證人
      、鑑定人且須具結，而實務運作時，檢察官偵查中向被告
      以外之人所取得之陳述，原則上均能遵守法律規定，不致
      違法取供，其可信度極高，職是，被告以外之人前於偵查
      中已具結而為證述，除反對該項供述得具有證據能力之一
      方，已釋明「顯有不可信之情況」之理由外，不宜以該證
      人未能於審判中接受他造之反對詰問為由，即遽指該證人
      於偵查中之陳述不具證據能力。本件證人庚○○及甲○○
      於檢察官偵查中所為之陳述，業經具結，且其未曾提及檢
      察官在偵查時有不法取供之情形，而被告或辯護人，亦未
      釋明上開供述有顯不可信之情況，依上說明，其於偵查中
      之證言自均具有證據能力。
（三）被告以外之人於審判外之陳述，雖不符前4 條之規定，而
      經當事人於審判程序同意作為證據，法院審酌該言詞陳述
      或書面陳述作成時之情況，認為適當者，亦得為證據。當
      事人、代理人或辯護人於法院調查證據時，知有第159 條
      第1 項不得為證據之情形，而未於言詞辯論終結前聲明異
      議者，視為有前項之同意。刑事訴訟法第159 條之5 定有
      明文。本件證人己○○、庚○○於警詢時之證述，雖係被
      告以外之人於審判外之言詞陳述，為傳聞證據，然被告甲○○及其辯護人於本院準備程序既均同意將之引為證據，
      且經本院於審理時當庭直接提示而為合法之調查，被告及
      其辯護人均未於言詞辯論終結前聲明異議，本院復審酌該
      等言詞陳述係由證人出於自由意識而陳述，並無非法取證
      之情況，依刑事訴訟法第159 條之5 之規定，認上開證人
      於警詢時之證述，應得採為認定本件犯罪事實所憑之證據
      。
（四）其餘證據部分，均為警方合法實施扣押之物或採證附卷之
      資料，檢察官、被告及辯護人對於證據能力均無意見，自
      得引為本案證據。
二、訊據被告甲○○固坦承在於上開時間由臺北駕車南下至彰化
    縣，惟矢口否認參與強盜未遂之犯行，辯稱：伊在上開時間
    開車南下之目的是自己要進行賽鴿放飛訓練，並未參與該次
    犯行云云。惟查：
（一）被害人己○○於97年7 月16日凌晨5 時20分許，將鴿車停
      放在彰化縣鹿港鎮臺61線快速道路175 公里引道東邊500
      公尺處，準備放飛鴿子時，丙○○即隨之停車，並留在車
      上負責接應，由庚○○、乙○○下車，庚○○並手持丙○○所交付如附表編號一所示之玩具手槍1 枝，指向被害人
      己○○，脅迫被害人己○○交出2 、300 隻鴿子，乙○○
      則至自用小客車上取出網子、在旁守候，經己○○告以鴿
      籠內鴿子不到百隻，庚○○續脅迫己○○將鴿籠打開，己○○見庚○○所持玩具手槍極似真槍，因而心生畏懼，致
      使不能抗拒，而依指示打開鴿籠，並隨手抓取無腳環之鴿
      子一隻交給庚○○，其餘鴿子則四散而飛之事實，迭經證
      人己○○於警詢（第18823 號警卷第62至66頁、偵字第80
      62號卷第97至100 頁）、偵訊（偵字第8062號卷第93、95
      頁）、本院另案審理（本院另案卷第114 、115 頁）時，
      證述明確，並有如附表一編號一、二、三所示之物扣案為
      憑，堪信為真實。
（二）證人庚○○於檢察官偵訊時證稱：「（何時計畫要去搶丁○○的鴿子？）丙○○邀我跟乙○○要去恐嚇丁○○，因
      丁○○載鴿子都沒有到位，我忘記是何時講的，約在97年
      7 月13日或14日左右，我有問丙○○是否告訴甲○○，丙○○說他會跟甲○○講。」（97年度偵字第8062號卷第16
      9 頁）；於本院另案審理時亦證稱：「（7 月16日搶己○○的車子，當天事發現場有幾人？可否描述經過情形如何
      ？）有3 人，乙○○、丙○○還有我。之前都已經問過了
      ，警訊及偵查都是照我的意思，準備程序講的話都實在。
      」等語，是證人庚○○所為證述乃由丙○○告知，且事後
      被告甲○○亦確均有南下彰化以電話為密集聯繫，而強取
      鴿子之後欲再獲相對應之贖金，須有會照顧鴿子之人始能
      竟其事，證人庚○○於本院另案審理時證稱：「（你們最
      後會把鴿子交給甲○○嗎？）因為當天丙○○說要打電話
      給他哥哥，要將鴿子寄放在他那邊，因為我不會照顧鴿子
      。」等語，適與被告甲○○之所為相符，足見強取後之鴿
      子須有被告甲○○之配合，兼衡被告甲○○亦坦承其在97
      年7 月16日凌晨確有駕車南下，而卷附行動電話雙向通聯
      紀錄亦顯示在本日凌晨零時至6 時2 分之間，被告甲○○
      所持用之門號0000000000號行動電話，與共犯丙○○所有
      門號0000000000號，及庚○○所有門號0000000000號行動
      電話，有8 通以上之通話紀錄，其中有5 次密集通聯之時
      間，係發生於5 時30分前後，約相當於被害人己○○被強
      盜之時刻（門號0000000000號行動電話雙向通聯紀錄，附
      於97年度偵字第8062號卷宗第120 頁以下；門號00000000
      00號行動電話雙向通聯紀錄，附於鹿警分偵字第09700188
      23號卷宗第153 頁以下），應認被告甲○○當日南下之目
      的，係為接收保管取得共犯庚○○、乙○○、丙○○所強
      盜之鴿子，是認被害人己○○遭強盜之前，被告甲○○與
      共犯庚○○、乙○○、丙○○等人，確已形成強盜之犯罪
      計畫無疑。
（三）證人庚○○、丙○○、乙○○於本院審理時雖均證稱：被
      告甲○○並未參與97年7 月16日之犯行云云，然比對證人
      證人庚○○、丙○○、乙○○於本院審理時之證述，證人
      庚○○證稱：當天是乙○○提議要去跟長慶的車，並在伊
      上車時拿槍給伊，但在發現跟錯目標後，伊有看到乙○○
      在打電話，雖然當時伊沒有聽到乙○○講電話的對象及內
      容，但後來在三峽或樹林的鴿場聊天時，被告甲○○曾說
      當日是乙○○打電話問其是將鴿子交給誰放飛等語（本院
      卷第85頁至第87頁）；證人丙○○證稱：當日是庚○○直
      接到伊的家裡找伊，說要去看放鴿子的車子是否有到目的
      地，但到案發現場後伊將車停放在鴿車前方約150 公尺處
      ，並在車上聽音樂，並不曉得發生何事，當天也沒有看到
      乙○○拿任何東西給庚○○，而當天乙○○與庚○○離開
      車後，伊並沒有與任何人聯絡，也沒有注意到乙○○或庚○○曾與任何人聯絡過云云（本院卷第88頁）；證人乙○○證稱：案發當日伊與庚○○提議要去確認鴿車有無到達
      目的地後，伊就去向丙○○借車子，但當時丙○○表示要
      用車，伊才要求丙○○開車搭載伊與庚○○前往案發現場
      ，當日伊有看到庚○○拿槍，但該把槍不是伊給庚○○的
      ，而伊和庚○○發現跟錯車後，就離開該處，伊並沒有打
      電話給任何人云云（本院卷第89頁至第90頁），則證人庚○○、丙○○、乙○○於本院審理時之證述，就何人邀集
      丙○○參與？乙○○是否交付庚○○槍枝？乙○○於發現
      跟錯鴿車後是否曾撥打電話？等節所為證述均有所歧異，
      則證人庚○○、丙○○、乙○○與本院審理時所為之證詞
      是否為真，已屬可疑。參以證人乙○○為被告甲○○之子
      、證人丙○○為被告甲○○之弟，顯均具有相當之利害關
      係，則其所為上開證詞，亦不免有偏頗之虞，則證人乙○○、丙○○前揭之證述，顯有相當瑕疵可議之處，自尚難
      遽信，而得採為有利於被告之認定。另證人庚○○於本院
      審理時自承：之前因為丙○○還沒被抓到，所以將本案都
      推給丙○○，說是丙○○主使的等語（本院卷第85頁反面
      ），則證人庚○○於本院審理時顯係因應案件偵、審進行
      之程度而為不同之證述，本院認證人庚○○於本院99年7
      月15日所為之證述顯有維護被告甲○○之虞，尚難採為有
      利於被告甲○○利之認定，而應以證人庚○○前於警詢、
      偵訊及本院另案審理時所為之證述較具可信性。
（四）綜上，被告甲○○上開犯行堪以認定，應依法論科。
三、論罪科刑：
（一）按犯強盜罪而有刑法第321 條第1 項各款情形之一者，則
      應論以同法第330 條第1 項之加重強盜罪。又刑法第321
      條第1 項第3 款之攜帶兇器竊盜罪，係以行為人攜帶兇器
      竊盜為其加重條件，此所謂兇器，其種類並無限制，凡客
      觀上足以對人之生命、身體、安全構成威脅，具有危險性
      之兇器均屬之，且祇須行竊時攜帶此種具有危險性之兇器
      為已足，並不以攜帶之初有行兇之意圖為必要（最高法院
      七十九年臺上字第五二五三號判例意旨參照）。查本件共
      犯庚○○持以供強盜行為所用如附表一編號一所示玩具手
      槍1 枝，為金屬材質，質地堅硬，客觀上自足以對他人之
      生命、身體、安全構成威脅，具有危險性，為刑法第321
      條第1 項第3 款所稱之兇器無疑。是核被告甲○○所為，
      係犯刑法第330 條第2 項、第1 項之結夥攜帶兇器強盜未
      遂罪。又被告甲○○與共犯丙○○、乙○○、庚○○就上
      開犯行有犯意聯絡及行為分擔，為共同正犯。又本件被告
      甲○○與共犯丙○○、乙○○、庚○○著手於強盜行為之
      實行，因發現強盜對象錯誤，而己意將鴿子放飛，中止其
      強盜結果之發生，屬中止犯，依刑法第27條第1 項前段規
      定，減輕其刑。爰審酌被告甲○○與共犯丙○○、乙○○
      、庚○○共同實施強盜犯行，對社會治安之危害重大，及
      因目標錯誤而未取得財物，惟已造成被害人心理恐懼，暨
      參酌其品行、生活狀況、智識程度及犯後態度等一切情狀
      ，量處如主文所示之刑。
（四）沒收部分：
   1、按共同正犯因相互間利用他方之行為，以遂行其犯意之實
      現，本於責任共同之原則，共同正犯應對所參與犯罪之全
      部事實負責，有關從刑之沒收部分，雖他共同正犯所得之
      物，亦應於其本身所處主刑之後，併為沒收之諭知（最高
      法院92年度台上字第7050號判決意旨參照）。查扣案如附
      表一編號一所示之玩具手槍，係共犯丙○○所提供，由被
      告庚○○持以實施強盜被害人己○○所使用之物，業據被
      告庚○○於偵查、本院另案審理時供承在卷；而扣案如附
      表一編號二、三、四所示之物，則為被告甲○○或共犯丙○○、庚○○所有，業據被告甲○○、庚○○等人於偵查
      、審理時供承在卷，且係供犯罪聯繫使用之物，均應依刑
      法第38條第1 項第2 款之規定宣告沒收。
   2、扣案如附表二編號一、二、三所示之改造手槍1 支（含彈
      匣）及子彈，雖屬違禁物，然因與本案上揭犯罪無關，檢
      察官復未聲請單獨宣告沒收，自無從於本案宣告沒收。
   3、附表二編號四至八所示之物，並無證據足資證明係供被告
      甲○○或共同正犯犯本案犯行所用或因本案犯罪所得之物
      ，且均非屬違禁物，爰均不予宣告沒收。
貳、無罪部分：
一、公訴意旨另以：被告乙○○、庚○○於97年7 月20日凌晨4
    時許，在臺中縣與彰化縣交界處附近平面道路，明知丙○○
    （丙○○所犯收受贓物罪部分，另案判決確定）所交付之M8
    -6605號車牌2 面（該車牌係陳麗美所有，於97年7 月17日8
    時6 分許，在彰化縣彰化市○○路137 巷口發現失竊，下稱
    系爭車牌），係來路不明之贓物，竟各基於收受贓物之犯意
    ，予以收受，並各持1 面車牌換裝於丙○○所駕駛之小客車
    前後，以避免追查。嗣被告乙○○、庚○○與丙○○於同日
    上午6 時許，在彰化縣鹿港鎮臺61線快速道路175 公里處引
    道東邊500 公尺附近，共同強盜丁○○所持有之鴿子約26隻
    得手後旋駕車離去（乙○○、庚○○及丙○○涉嫌強盜罪部
    分，均另案判決確定），行至彰化縣鹿港鎮○○路○ 段233
    巷旁產業道路時，被告庚○○及乙○○下車將車號M8-6605
    之車牌拆除，並將之丟棄在該處排水溝內。因認被告乙○○
    、庚○○涉犯刑法第349 條第1 項之收受贓物罪嫌。
二、按犯罪事實應依證據認定之，無證據不得認定其犯罪事實。
    又不能證明被告犯罪者，應諭知無罪之判決，刑事訴訟法第
    154 條第2 項、第301 條第1 項前段分別定有明文。次按刑
    法上所謂收受贓物，係以行為人自他人手中取得贓物持有之
    行為，亦即行為人主觀上須對贓物有執持占有之意思，客觀
    上有足以顯示實現其占有物上權利之行為，亦即必須行為人
    對該物有支配之意思，並實際上已將之移入自己事實上得為
    支配之狀態，始足當之。如僅係偶然短暫經手，主觀上欠缺
    為自己執持占有之意思，客觀上亦無將之置於自己實力支配
    下之狀態，自與應評價為犯罪行為之收受有別。
三、公訴人認被告乙○○、庚○○涉犯收受贓物罪嫌，無非係以
    被告乙○○、庚○○於警詢、偵查及本院另案審理時之供述
    為其論據。
四、經查：
（一）本件被告乙○○、庚○○於警詢、偵訊、本院另案審理及
      本院準備程序中固均坦承渠等自共犯丙○○處收受上開贓
      物之犯行，惟依被告乙○○於警詢中供稱：當日駕駛車輛
      跟蹤被害人丁○○到西濱快速道路臺中縣與彰化縣交界處
      下平面道路，丙○○將他放在車上的2 面車牌交給其與庚○○，交其等換裝上去，其負責裝後面車牌，庚○○負責
      換裝前面車牌等語（鹿警分偵字第0970020568號卷第8 頁
      ）；於偵訊中證稱：其不知道M8-6605 號之車牌是否為丙○○偷的，其和庚○○有幫忙換車牌，但並沒有問丙○○
      為何要換車牌等語（偵字8683號卷第8 頁）；於本院另案
      審理時供稱：當天尾隨丁○○的車子到臺中的時候，丙○○說他的車上有車牌，因為要跟蹤丁○○，所以要其與庚○○換車牌，後來也是丙○○說該車牌是偷的，要將該車
      牌拆卸丟棄等語（本院另案卷第271 頁反面至第272 頁）
      ；被告庚○○於偵訊中證稱：其不知道M8-6605 號之車牌
      是誰偷的，但其有和乙○○一起幫忙換車牌，其負責換前
      面之車牌，乙○○負責換後面之車牌等語（偵字第8062號
      卷第94頁）；於本院另案審理時供稱：M8-6605 號之車牌
      是車上原本就有的，並由丙○○提供，後來也是丙○○叫
      其把車牌丟掉的等語（本院97年度訴字第3341號卷第18頁
      ），足見被告乙○○、庚○○均係聽命於共犯丙○○之指
      示而短暫經手M8-6605 號之車牌，並隨即將該車牌換裝於
      丙○○駕駛之車輛上，且於犯案後亦聽從丙○○之指示將
      該2 面車牌拆卸丟棄，是縱認被告乙○○、庚○○曾經短
      暫經手系爭車牌，然實難認被告乙○○、庚○○主觀上有
      將之執持占有之意，或客觀上已有將之置於自己實力支配
      之下，而就該系爭車牌有何管領能力，是依前揭說明，尚
      難率認被告乙○○、庚○○有共同收受贓物之犯行。
（二）綜上所述，依公訴意旨所舉證據，尚難認被告乙○○、庚○○有何收受贓物之犯行。此外，復查無其他積極證據足
      證被告乙○○、庚○○有公訴人所指之犯行，依前揭說明
      ，自屬不能證明被告犯罪，自均應諭知無罪判決。
五、至被告乙○○、庚○○於本院審理時均更異其詞，被告庚○○辯稱：系爭車牌是伊於97年7 月19日晚上在彰化市○○路
    全台大飯店附近偷的，並於得手後將該車牌交給被告乙○○
    等語（本院卷第92頁反面）；被告乙○○辯稱：被告庚○○
    拆完車牌後在被告庚○○位於彰化市○○路之住處將車牌交
    給伊，伊在被告庚○○住家附近之停車場以T 型扳手將該車
    牌換裝上車等語（本院卷第94頁），則被告乙○○、庚○○
    是否另涉有竊盜、贓物罪嫌乙節，宜由檢察官偵查後另為適
    法之處理，附此敘明。
據上論斷，應依刑事訴訟法第299條第1項前段、第301條第1項，
，刑法第28條、第330 條第2 項、第1 項、第27條第1 項前段、
第38條第1 項第2 款，判決如主文。
中    華    民    國    99    年    7     月    29    日
                  刑事第二庭    審判長法官  石馨文
                                法      官  羅永安
                                法      官  江彥儀
以上正本證明與原本無異。
如不服本判決應於收受判決後10日內向本院提出上訴書狀，並
應敘述具體理由。其未敘述上訴理由者，應於上訴期間屆滿後
20日內向本院補提理由書(均須按他造當事人之人數附繕本)
「切勿逕送上級法院」。
告訴人或被害人對於判決如有不服具備理由請求檢察官上訴者，
其上訴期間之計算係以檢察官收受判決正本之日期為準。
中    華    民    國    99    年    7     月    29    日
                                書  記  官  黃明慧
附錄本案論罪科刑法條全文：
中華民國刑法第330條
（加重強盜罪）
犯強盜罪而有第 321 條第 1 項各款情形之一者，處 7 年以上
有期徒刑。
前項之未遂犯罰之。
  附表一：與本案有關之物
┌──┬─────────┬──────────────────┐
│編號│物品              │備註                                │
├──┼─────────┼──────────────────┤
│一  │玩具手槍1 枝（含彈│（一）共犯丙○○所有。              │
│    │匣1個）           │（二）扣案槍枝管制編號：第0000000000│
│    │                  │      號。                          │
│    │                  │（三）係仿BERETTA 廠84型半自動手槍製│
│    │                  │      之槍枝，槍管內具阻鐵，無法發射│
│    │                  │      彈丸，不具殺傷力。            │
├──┼─────────┼──────────────────┤
│二  │LG牌行動電話1 支（│被告甲○○所有。                    │
│    │內含門號0000000000│                                    │
│    │號SIM卡1張）      │                                    │
│    │                  │                                    │
├──┼─────────┼──────────────────┤
│三  │NOKIA 牌黑色行動電│共犯庚○○所有。                    │
│    │話1支及門號0000000│                                    │
│    │246號SIM卡1張     │                                    │
│    │                  │                                    │
├──┼─────────┼──────────────────┤
│四  │裝放門號0000000000│共犯丙○○所有。                    │
│    │號之行動電話1 支及│                                    │
│    │該SIM 卡1 張（未扣│                                    │
│    │案）              │                                    │
└──┴─────────┴──────────────────┘

 附表二：與本案無關之扣案物
┌──┬─────────┬──────────────────┐
│編號│物品              │備註                                │
├──┼─────────┼──────────────────┤
│    │改造手槍1 枝（含彈│（一）扣案槍枝管制編號：第0000000000│
│一  │匣1個）           │      號。                          │
│    │                  │（二）係仿美國BERETTA 廠84型半自動手│
│    │                  │      製造之槍枝，換裝土造金屬槍管而│
│    │                  │      成，擊發功能正常，可供擊發適用│
│    │                  │      子彈使用，具殺傷力。          │
│    │                  │                                    │
├──┼─────────┼──────────────────┤
│二  │具有殺傷力之非制式│（一）由金屬彈殼組合直徑8.9 ±0.5mm │
│    │子彈5顆           │      金屬彈頭而成。                │
│    │                  │                                    │
├──┼─────────┼──────────────────┤
│三  │具有殺傷力之非制式│（一）由金屬彈殼組合直徑8.7 ±0.5mm │
│    │子彈7顆           │      金屬彈頭而成。                │
│    │                  │                                    │
├──┼─────────┼──────────────────┤
│四  │玩具手槍1 枝（含彈│（一）扣案槍枝管制編號：第0000000000│
│    │匣1個）           │      號                            │
│    │                  │（二）係仿FN廠半自動手槍製造之槍枝，│
│    │                  │      管內具阻鐵，無法發射彈丸，不具│
│    │                  │      殺傷力。                      │
├──┼─────────┼──────────────────┤
│五  │不具殺傷力之非制式│（一）係由金屬彈殼組合直徑8.0 ±0.5m│
│    │子彈20顆（鑑定時擊│      m金屬彈頭而成。               │
│    │射7顆，餘13顆）   │（二）鑑定後認不具殺傷力            │
│    │                  │                                    │
├──┼─────────┼──────────────────┤
│六  │NOKIA 牌行動電話1 │高定清所有。                        │
│    │支（內含門號091771│                                    │
│    │0162號SIM卡1張）  │                                    │
│    │                  │                                    │
├──┼─────────┼──────────────────┤
│七  │NOKIA 牌黑色行動電│甲○○所有。                        │
│    │話1支（內含門號096│                                    │
│    │0000000 號SIM 卡1 │                                    │
│    │張）              │                                    │
├──┼─────────┼──────────────────┤
│八  │門號0000000000號晶│庚○○所有。                        │
│    │片卡1張           │                                    │
└──┴─────────┴──────────────────┘

司法院資訊處製作；財團法人民間司法改革基金會備份。
